臺灣臺北地方法院交通事件裁定　　　 100年度交聲字第2801號
原處分機關　臺北市交通事件裁決所
異議人即
受處分人　　何鵬
上列異議人即受處分人因違反道路交通管理處罰條例事件，對於
臺北市交通事件裁決所民國100年11月1日所為之處分（原處分案
號：北市裁申字第裁22-A00000000號），聲明異議，本院裁定如
下:
    主  文
異議駁回。
    理  由
一、原處分意旨略以：異議人即受處分人（下稱異議人）於民國
    100年5月1日10時47分許，駕駛所有之車號1290-DC號自用一
    般小客車（下稱系爭車輛），行經臺北市○○區○○路186
    巷口處（即雙和街往南方向），因紅燈越線而有「不遵守道
    路交通標線之指示」之違規事由，經臺北市政府警察局萬華
    分局（下簡稱舉發單位）員警掣發北市警交大字第A0000000
    0號舉發違反道路交通管理事件通知單（下稱系爭舉發通知
    單）舉發，嗣原處分機關於100年11月1日以北市裁申字第裁
    22-A00000000號違反道路交通管理事件裁決書，依道路交通
    管理處罰條例第60條第2項第3款規定，裁處罰鍰新臺幣（下
    同）9百元等語。
二、異議意旨則略以：異議人於舉發時間駕車正欲左轉，是時燈
    號為綠燈，本能慢速觀看對向來車，故停看時間可能超出燈
    號轉換時間。況依照片顯示，異議人駕車轉彎時，對向正有
    他輛機車從異議人前方經過，再前方亦有另一車輛同欲左轉
    ，顯見當時燈號是綠燈，且車速減慢或稍停更合乎駕車原則
    。事後異議人駕車至現場觀察，發現綠燈轉換成黃燈時間僅
    3秒，若左轉並停看聽則需時12至15秒。綜上，異議人於舉
    發時間係綠燈左轉，且因停看聽造成超時而未能迅速左轉，
    依此情境及機器設置原因，致異議人於紅燈亮後才能右轉，
    足認異議人非故意紅燈左轉，為此聲請撤銷異議人之非故意
    違規行為。
三、按受處分人不服道路交通管理處罰條例第8條主管機關所為
    之處罰，得於接到裁決書之翌日起20日內，向管轄地方法院
    聲明異議，同條例第87條第1項定有明文。倘逾上述法定期
    間，其聲明異議即不合法律上程序，且無從補正，依道路交
    通事件處理辦法第17條前段規定，應逕以裁定駁回之，無從
    為實體上之審查。次按處理違反道路交通管理事件，有關文
    書送達之程序，依行政程序法之規定，違反道路交通管理事
    件統一裁罰基準及處理細則第5條亦有明定。而送達，於應
    受送達人之住居所、事務所或營業所為之；於應送達處所不
    獲會晤應受送達人時，得將文書付與有辨別事理能力之同居
    人、受雇人或應送達處所之接收郵件人員，行政程序法第72
    條第1項前段、第73條第1項亦分別定有明文。亦即，若在應
    送達處所不獲會晤應受送達人時，得對有辨別事理能力之同
    居人、受雇人或應送達處所之接收郵件人員為補充送達。
四、經查，本件異議人於100年5月1日10時47分許，駕駛系爭車
    輛行經臺北市○○區○○路186巷口處（即雙和街往南方向
    ），因紅燈越線而有「不遵守道路交通標線之指示」之違規
    事由，經舉發單位員警掣發系爭舉發通知單舉發，嗣原處分
    機關於100年11月1日以北市裁申字第裁22-A00000000號違反
    道路交通管理事件裁決書，依道路交通管理處罰條例第60條
    第2項第3款規定，裁處罰鍰9百元等情，有系爭裁決書、違
    規查詢報表、原處分機關100年8月1日北市裁申字第1003703
    3700號函、同年11月1日北市裁申字第10039707100號函、原
    舉發機關100年7月1日北市警萬分交字第10031675400號函、
    同年10月12日北市警萬分交字第10032516900號函各1份及照
    片4幀在卷可稽（見本院卷第6頁、第8頁、第12頁至第14頁
    、第18頁至第22頁），是異議人之交通違規行為已臻明確，
    合先敘明。
五、嗣上開裁決書經原處分機關於100年11月4日向異議人之住所
    即「臺北市大安區○○○路○段121號」為送達，因未獲會晤
    應受送達人即異議人，而將系爭裁決書交與有辨別事理能力
    之受雇人即大安麗水公寓大廈管理委員會人員等情，復有上
    開原處分機關之送達證書1紙在卷可稽（見本院卷第7頁），
    揆諸前開說明，上開裁決書自送達異議人住所之管理委員會
    人員之日即已發生合法送達之效力，故異議人聲明異議，自
    應於100年11月24日終止之前提出，始為適法。然本件異議
    人於上開裁決書合法送達後，遲至100年12月1日始對上開裁
    決書所示裁決內容向原處分機關提出聲明異議，原處分機關
    則於同年月14日函轉本院辦理，此有聲明異議狀及其上蓋用
    之原處分機關收狀戳章、原處分機關移送函上之本院收狀戳
    章可佐，是本件異議顯已逾道路交通管理處罰條例第87條第
    1項所定之不變期間。至異議人前雖曾於100年6月22日及同
    年9月14日向原處分機關提出申訴，然該時原處分機關尚未
    裁決，異議人之申訴並非係對原處分為之，是該等申訴行為
    ，非道路交通管理處罰條例所規定之聲明異議，本院無從審
    究，併此敘明。
六、綜上所述，異議人對本件裁決處分所為之聲明異議，既已逾
    法定不變期間，而不合法律上之程式，且無從補正，依首揭
    說明，自應予以駁回。
據上論斷，應依道路交通管理處罰條例第87條第2項，道路交通
事件處理辦法第17條前段，裁定如主文。
中    華    民    國   100    年    12    月    16    日
                  臺灣臺北地方法院交通法庭
                              法  官  古瑞君
以上正本證明與原本無異。
如不服本裁定應於送達後5日內向本院提出抗告狀。
                              書記官  莊宜諳
中    華    民    國   100    年    12    月    16    日